---
title: "Laboratório II"
author: "Bento Rabello Botega (186461)"
format: pdf
---

1.  Quais são as estatísticas suficientes para a determinação do percentual de vôos atrasados na chegada `(ARRIVAL_DELAY \> 10)`?

Uma vez que o percentual é dado por $\frac{n_{\text{atrasos}}}{n}$, informação sobre a quantidade total de vôos, `n`, e quantidade de vôos atrasados, `n_delay` é suficiente.

2.  Crie uma função chamada `getStats` que, para um conjunto de qualquer tamanho de dados provenientes de `flights.csv.zip`, execute as seguintes tarefas (usando apenas verbos do `dplyr`:

    1.  Filtre o conjunto de dados de forma que contenha apenas observações das seguintes Cias. Aéreas: AA, DL, UA e US;

    2.  Remova observações que tenham valores faltantes em campos de interesse;

    3.  Agrupe o conjunto de dados resultante de acordo com: dia, mês e cia. aérea;

    4.  Para cada grupo em b., determine as estatísticas suficientes apontadas no item 1. e os retorne como um objeto da classe `tibble`;

    5.  A função deve receber apenas dois argumentos:

        1.  `input`: o conjunto de dados (referente ao lote em questão);

        2.  `pos`: argumento de posicionamento de ponteiro dentro da base de dados. Apesar de existir na função, este argumento não será empregado internamente. **É importante** observar que, sem a definição deste argumento, será impossível fazer a leitura por partes.

```{r}
library("dplyr")

getStats <- function(input, pos) {
  input |>
    filter(AIRLINE %in% c('AA', 'DL', 'UA', 'US')) |>
    filter(!is.na(ARRIVAL_DELAY), !is.na(MONTH), !is.na(DAY)) |>
    group_by(DAY, MONTH, AIRLINE) |>
    summarise(
      n_delay = sum(ARRIVAL_DELAY > 10),
      n = n(),
      .groups = "drop"
    )
}
```

3.  Utilize alguma função `readr::read_***_chunked` para importar o arquivo `flights.csv.zip`.

    1.  Configure o tamanho do lote (chunk) para 100 mil registros;

    2.  Configure a função de *callback* para instanciar DataFrames aplicando a função `getStats` criada acima;

    3.  Configure o argumento `col_types` de forma que ele leia, diretamente do arquivo, apenas as colunas de interesse (veja nota de aula para identificar como realizar esta tarefa);

```{r}
library("readr")

chunks <- read_csv_chunked(
  file = "../datasets/flights.csv",
  chunk_size = 100000,
  callback = DataFrameCallback$new(getStats),
  col_types = cols_only(
    DAY           = col_integer(),
    MONTH         = col_integer(),
    AIRLINE       = col_character(),
    ARRIVAL_DELAY = col_double()
  )
)
```

4.  Crie uma função chamada `computeStats` que:

    1.  Combine as estatísticas suficientes para compor a métrica final de interesse (percentual de atraso por dia/mês/cia aérea);

    2.  Retorne as informações em um `tibble` contendo apenas as seguintes colunas:

        1.  `Cia`: sigla da companhia aérea;

        2.  `Data`: data, no formato AAAA-MM-DD (dica: utilize o comando `as.Date`);

        3.  `Perc`: percentual de atraso para aquela cia. aérea e data, apresentado como um número real no intervalo [0,1].

```{r}
computeStats <- function(stats) {
  stats |>
    group_by(DAY, MONTH, AIRLINE) |>
    summarise(
      n_delay = sum(n_delay),
      n = sum(n),
      .groups = "drop"
    ) |>
    mutate(
      Cia = AIRLINE,
      Data = as.Date(paste(2015, MONTH, DAY, sep='-')),
      Perc = n_delay / n
    ) |>
    select(Cia, Data, Perc)
}
```

```{r}
stats <- computeStats(chunks)
stats
```

```{r}
# install.packages("remotes")
# remotes::install_github("jayjacobs/ggcal")
```


```{r}
library("ggcal")
library("ggplot2")

pal <- scale_fill_gradient(low = "#4575b4", high = "#d73027")

baseCalendario <- function(stats, cia) {
  local_stats <- stats |>
    filter(Cia == cia)
  return(ggcal(local_stats$Data, local_stats$Perc))
}

cAA <- baseCalendario(stats, "AA")
cDL <- baseCalendario(stats, "DL")
cUA <- baseCalendario(stats, "UA")
cUS <- baseCalendario(stats, "US")

cAA + pal + ggtitle("Percentual de atrasos diários AA")
cDL + pal + ggtitle("Percentual de atrasos diários DL")
cUA + pal + ggtitle("Percentual de atrasos diários UA")
cUS + pal + ggtitle("Percentual de atrasos diários US")
```

## Momento de compilação

```{r}
Sys.setenv(TZ = "America/Sao_Paulo")
Sys.time()
```
