---
title: "Lista III"
author: "Bento Rabello Botega (186461)"
format: pdf
---

## Inicialização

```{r}
library(DBI)
library(RSQLite)

con <- dbConnect(RSQLite::SQLite(), "../datasets/me315.sqlite")
```

## Respostas aula

### 1.

```{sql connection=con}
SELECT FEE FROM PRESERVE
```

> Sim. Especialmente é visível diversos valores 0 na tabela apresentada.

### 2.

```{sql connection=con}
SELECT ACRES FROM PRESERVE
```

> Sim. O número de acres não é algo único e pode ser repetido.

### 3.

```{sql connection=con}
SELECT DISTINCT FEE FROM PRESERVE
```

```{sql connection=con}
SELECT DISTINCT ACRES FROM PRESERVE
```

### 4.

```{sql connection=con}
SELECT DISTINCT FEE, ACRES FROM PRESERVE
```

### 5.

```{sql connection=con}
SELECT PNO FROM PRESERVE
```

```{sql connection=con}
SELECT DISTINCT PNO FROM PRESERVE
```

> Não há diferença, pois o número da área de preservação é uma chave única.

### 6.

```{sql connection=con}
SELECT * FROM PRESERVE WHERE STATE = 'AZ' AND FEE = 0
```

### 7.

```{sql connection=con}
SELECT * FROM PRESERVE WHERE STATE = 'AZ' OR FEE = 0
```

### 8.

```{sql connection=con}
SELECT PNO, PNAME, ACRES FROM PRESERVE WHERE ACRES > 90 AND ACRES < 1200
```

### 9.

```{sql connection=con}
SELECT PNO, PNAME, FEE, ACRES
FROM PRESERVE
WHERE STATE = 'AZ' AND NOT FEE = 0 AND ACRES >= 660 AND ACRES <= 1200
```

### 10

```{sql connection=con}
SELECT PNO, PNAME, STATE
FROM PRESERVE
WHERE STATE = 'AZ' OR STATE = 'MT'
```

### 11.

```{sql connection=con}
SELECT PNO, PNAME
FROM PRESERVE
WHERE PNO IN (3, 4, 7, 12, 40)
```

### 12.

```{sql connection=con}
SELECT PNAME, STATE
FROM PRESERVE
WHERE NOT STATE = 'MA'
```

### 13.

```{sql connection=con}
SELECT PNAME, STATE, FEE, ACRES
FROM PRESERVE
WHERE (ACRES > 1000 OR STATE = 'AZ') AND FEE = 3
```

### 14.

```{sql connection=con}
SELECT PNAME, STATE, FEE, ACRES
FROM PRESERVE
WHERE ACRES > 1000 OR (STATE = 'AZ' AND FEE = 3)
```

### 15.

```{sql connection=con}
SELECT PNO, STATE, FEE
FROM PRESERVE
WHERE NOT (STATE = 'AZ' AND FEE = 3)
```

### 16.

```{sql connection=con}
SELECT PNAME, STATE, FEE, ACRES
FROM PRESERVE
WHERE ACRES < 50 OR (FEE = 3 AND NOT STATE = 'MA')
```

## Respostas hands-on

### 1.

```{sql connection=con}
SELECT DISTINCT STATE, FEE
FROM PRESERVE
```

### 2.

```{sql connection=con}
SELECT DISTINCT DNO
FROM EMPLOYEE
```

### 3.

```{sql connection=con}
SELECT DNO, SALARY FROM EMPLOYEE
```

```{sql connection=con}
SELECT DISTINCT DNO, SALARY FROM EMPLOYEE
```

```{sql connection=con}
SELECT DISTINCT DNO, SALARY FROM EMPLOYEE ORDER BY DNO, SALARY
```

> Como tanto com ou sem `DISTINCT` o número de linhas é 6, é possível assumir que não há salários repetidos nos departamentos. A última tabela está ordenada.

### 4.

```{sql connection=con}
SELECT *
FROM PRESERVE
WHERE STATE = 'MT' AND ACRES < 1000
```

### 5.

```{sql connection=con}
SELECT *
FROM PRESERVE
WHERE ACRES >= 1200 AND ACRES <= 15000
```

### 6.

```{sql connection=con}
SELECT *
FROM PRESERVE
WHERE STATE = 'MT' AND FEE = 0 AND ACRES < 10000
```

### 7.

```{sql connection=con}
SELECT *
FROM PRESERVE
WHERE STATE IN ('MT', 'MA')
```

### 8.

```{sql connection=con}
SELECT *
FROM PRESERVE
WHERE STATE = 'MT' OR ACRES < 1000
```

### 9.

```{sql connection=con}
SELECT PNO, PNAME
FROM PRESERVE
WHERE NOT FEE = 0
```

### 10.

```{sql connection=con}
SELECT PNO, PNAME
FROM PRESERVE
WHERE NOT FEE = 3 AND NOT FEE = 10
```

### 11.

```{sql connection=con}
SELECT *
FROM PRESERVE
WHERE STATE = 'AZ' AND FEE = 0 OR ACRES < 100
```

### 12.

```{sql connection=con}
SELECT *
FROM PRESERVE
WHERE ACRES < 1000 AND FEE = 0 OR STATE = 'AZ' 
```

### 13.

```{sql connection=con}
SELECT *
FROM PRESERVE
WHERE FEE > 0 OR (STATE = 'MT' AND ACRES > 1000)
```

### 14.

```{sql connection=con}
SELECT *
FROM PRESERVE
WHERE NOT (STATE = 'MT' AND FEE = 0)
```

### 15.

> Sim, pois o operador `AND` é distributível sobre o `OR`.

### 16.

> Sim, também é distributível pela ordem contrária.

### 17.

> Não, a negação de um `AND` é o `OR` das negações, não `AND` das negações como segunda linha faz. Primeira e terceira linhas, são iguais, mas diferentes da segunda.

### 18.

> Não, mesmo caso do item 17. Primeira e terceira linhas, são iguais, mas diferentes da segunda.

## Momento de compilação

```{r}
Sys.setenv(TZ = "America/Sao_Paulo")
Sys.time()
```

