---
title: "Lista V"
author: "Bento Rabello Botega (186461)"
format: pdf
---

# Inicialização

```{r}
library(DBI)
library(RSQLite)

CON <- dbConnect(RSQLite::SQLite(), "../datasets/me315.sqlite")
```

# Respostas

## Sala de aula

### 1.

```{sql connection=CON}
SELECT FEE, FEE + 1.5, FEE + 1, FEE * 2, FEE / 2.0
FROM PRESERVE
WHERE STATE = 'AZ'
```

### 2.

```{sql connection=CON}
SELECT PNAME, ACRES, ACRES / 2.0, ACRES / 2
FROM PRESERVE
WHERE STATE = 'MT'
```

> Divisão por inteiro retorna apenas a parte inteira da divisão, não o valor exato como a divisão por float.

## Hands-On

### 1.

```{sql connection=CON}
SELECT PNAME, ACRES, ACRES * 1.2
FROM PRESERVE
```

### 2.

Como comentário, as colunas definidas por `AS`, as aliases, podem ser utilizadas em `ORDER_BY` porém não em `WHERE`.

```{sql connection=CON}
SELECT PNAME, ACRES, ACRES / 3.0 AS ADJUSTED_ACRES 
FROM PRESERVE
```

### 3.

```{sql connection=CON}
SELECT PNAME, FEE, (FEE + 50) / 2.0 AS ADJUSTED_FEE
FROM PRESERVE
```
### 4.

```{sql connection=CON}
SELECT AVG(ACRES) AS MEAN_ACRES, MIN(ACRES) AS MIN_ACRES, MAX(ACRES) AS MAX_ACRES
FROM PRESERVE
WHERE STATE = 'AZ'
```

### 5.

```{sql connection=CON}
SELECT MIN(PNAME) AS FIRST_NAME
FROM PRESERVE
-- ORDER BY PNAME
-- LIMIT 1
```

### 6.


```{sql connection=CON}
SELECT COUNT(DISTINCT FEE) AS DISTINCT_FEES
FROM PRESERVE
WHERE FEE != 0
```

### 7.

```{sql connection=CON}
SELECT COUNT(PNAME) AS NAMES, COUNT(DISTINCT PNAME) AS DISTINCT_NAMES
FROM PRESERVE
```
> Todos nomes são distintos, uma vez que os dois conjuntos tem mesma contagem e nomes distintos são subconjunto de nomes.

### 8.

```{sql connection=CON}
SELECT AVG(ACRES * 0.02) AS MEAN_NEW_FEE
FROM PRESERVE
WHERE STATE = 'AZ'
```

### 9.

```{sql connection=CON}
SELECT ENO, ENAME, SALARY AS OLDSALARY, SALARY * 1.10 AS NEWSALARY
FROM EMPLOYEE
ORDER BY NEWSALARY
```

### 10.

```{sql connection=CON}
SELECT ENO, ENAME, SALARY AS OLDSALARY, SALARY * 1.10 AS NEWSALARY
FROM EMPLOYEE
WHERE SALARY * 1.10 > 2000
ORDER BY NEWSALARY
```

### 11.

```{sql connection=CON}
SELECT SUM(SALARY), AVG(SALARY), MAX(SALARY), MIN(SALARY)
FROM EMPLOYEE
```

### 12.

```{sql connection=CON}
SELECT COUNT(*)
FROM EMPLOYEE
WHERE DNO == 20
```

### 13.

```{sql connection=CON}
SELECT COUNT(DISTINCT DNO)
FROM EMPLOYEE
```

# Momento de compilação

```{r}
Sys.setenv(TZ = "America/Sao_Paulo")
Sys.time()
```
